【裁判字號】    99,易緝,56
【裁判日期】    990517
【裁判案由】    竊盜
【裁判全文】
臺灣高雄地方法院刑事判決              99年度易緝字第56號
公  訴  人  臺灣高雄地方法院檢察署檢察官
被      告  丙○○
上列被告因竊盜案件，經檢察官提起公訴（臺灣桃園地方法院檢
察署97年度偵字第25093 號），本院判決如下：
    主  文
丙○○犯竊盜罪，累犯，處有期徒刑壹年。
    事  實
一、丙○○前因竊盜案件，經臺灣臺北地方法院以83年易字第31
    29號判處有期徒刑6 月確定；因竊盜案件，經本院以83年易
    字第6492號判處有期徒刑1 年確定；因違反懲治盜匪條例案
    件，經本院以84年訴字1768號判處有期徒刑10年確定；因竊
    盜案件，經本院以90年易緝字第114 號判處有期徒刑7 月確
    定；因公共危險案件，經本院以90年交訴字206 號分別判處
    有期徒刑2 月、8 月確定；因偽造文書案件，經本院以90年
    訴字2826號判處有期徒刑1 年2 月確定，上開各罪經減刑及
    更定執行刑後，甫於民國96年11月25日縮刑期滿執行完畢。
    惟其仍不知悔改，意圖為自己不法之所有，於97年9 月14日
    中午12時30分許，在高雄長庚兒童醫院10樓18A 病床處，因
    見甲○○之皮包置於該處且無人看守，認為有機可乘，遂徒
    手予以竊取，得手後將皮包內之現金新台幣（下同）500 元
    花用殆盡，其餘皮包內之物品則連同皮包丟棄於該醫院某垃
    圾桶內。嗣於97年9 月21日下午2 時許，為警循線將之查獲
    ，始知上情。
二、案經甲○○訴由高雄市政府警察局仁武分局報請臺灣高雄地
    方法院檢察署呈請臺灣高等法院檢察署令轉臺灣桃園地方法
    院檢察署檢察官偵查起訴。
    理  由
一、證據能力之認定：
  (一)按被告以外之人於審判外之言詞或書面陳述，除法律有規定
    者外，依刑事訴訟法第159 條第1 項之規定，雖不得作為證
    據，但依同法第159 條之5 規定，經當事人於審判程序同意
    作為證據，法院審酌該言詞陳述或書面陳述作成時之情況，
    認為適當者，仍得作為證據，且如當事人、代理人或辯護人
    於法院調查證據時，知有上開不得為證據之情形，而未於言
    詞辯論終結前聲明異議者，視為有前項之同意。而本件關於
    證人甲○○於警詢中之陳述，被告丙○○於本院行準備程序
    時，明確表示對於證據能力沒有意見（詳99年度審易緝卷【
    下稱審查卷】第24頁），且被告亦未於本院審理過程中聲明
    異議，本院審酌上開陳述作成時之情況均屬正常，且與本案
    相關之待證事實具有關連性，因認上開證據均具有證據能力
    。
  (二)另被告之自白，非出於強暴、脅迫、利誘、詐欺、疲勞訊問
    、違法羈押或其他不正之方法，且與事實相符者，得為證據
    ，刑事訴訟法第156 條亦有明文。被告於警詢雖自白犯本件
    竊盜罪，然於本院行準備程序及審理時，均辯稱係因警員乙
    ○○於製作警詢筆錄前，以其共犯3 竊盜案，要求需承認其
    中1 罪，始同意讓其離去，其因受脅迫，不得已始自白涉犯
    本件竊盜犯行云云，惟(1)依證人即本件查獲及詢問之警員乙
    ○○證稱略以：因被害人報案，伊到長庚醫院警衛室調閱病
    房外走廊之監視錄影帶，請同一病房之病人及家屬觀看案發
    前後之錄影帶，經篩選，進入病房之人只有被告是病人及家
    屬不認識的，其他人都沒有疑問，後來長庚醫院駐衛警發現
    疑似錄影帶中有偷竊嫌疑之人，通知伊至醫院警衛室，警衛
    說是從醫學大樓大廳請被告至警衛室，被告起先不承認涉犯
    本件竊盜罪，但他不是病人，也表示沒有親人在本件失竊之
    病房住院，伊向被告說明被害人已指認監視器畫面，被告在
    失竊前後有進入病房，嫌疑很大，被告才承認本件犯行，伊
    未威脅需承認犯罪始願放被告走等語（詳本院卷第49至53頁
    ）；(2)本件係經調閱監視錄影帶篩選後，認被告涉犯嫌疑重
    大，此有翻拍相片1 張附卷可稽（詳警卷第6 頁），被告涉
    犯既已有較為明確之佐證，衡情承辦警員並無為偵破此案而
    不法脅迫被告之必要；(3)被告雖辯稱警員要求在3 件竊案中
    承認其中1 件，但對於在偵辦過程被指訴另涉犯何竊案，並
    無法為任何具體說明（詳本院卷第58頁），則偵辦過程警員
    有無提及另2 件竊案，已難令人無疑，況被告既對其他竊案
    無所悉，該無所悉之案件亦無可能構成被告之壓力，被告當
    無可能因此受壓力而自白犯罪，從而所辯尚無可採，本件依
    警員乙○○所證及上開事證顯示，被告自白前後並未受不法
    脅迫，所辯自白係在不法脅迫下所為，尚無可採，從而自得
    以被告在警詢中之自白作為認定本件犯罪之證據。
二、事實之認定：
    訊據被告矢口否認涉犯本件竊盜犯行，辯稱不記得本件案發
    時間有無到高雄長庚兒童醫院及走過上開被竊病房外之走廊
    ，但伊未竊取被害人之皮包云云。惟查，告訴人甲○○於上
    開時間、地點失竊皮包1 個之事實，業據其證述在卷（詳審
    查卷第31至32頁），而被告於上開時間曾行經本件被竊病房
    走廊之事實，有監視錄影器翻拍相片1 張附卷可稽（詳警卷
    第6 頁），且被告非僅經過病房外之走廊，尚且進入病房，
    且經該病房之病人及家屬篩選，本件被竊時段進入病房者，
    僅被告係各病人、家屬所不認識之人，業經證人乙○○證述
    如前，況被告於警詢陳述過程，亦曾自白犯本件竊盜罪，有
    筆錄附卷可按（詳警卷第1 至2 頁），是依被告之自白及上
    開其他事證，被告確有如事實欄所載之竊盜犯行，應可認定
    。
三、論罪科刑：
    核被告所為，係犯刑法第320 條第1 項之竊盜罪。被告有如
    事實欄所載之犯罪並經判決確定及執行之情形，有臺灣高等
    法院被告前案紀錄表附卷可稽（詳本院卷第8 頁起），其於
    有期徒刑執行完畢後，5 年內故意再犯本件有期徒刑以上之
    罪，為累犯，應依刑法第47條第1 項規定加重其刑。爰審酌
    被告不思以正當之方式獲取財物，貪圖私欲，竟竊取他人財
    物不勞而獲，對於他人財產之安全構成威脅，破壞他人對財
    產權之支配，危害社會治安，行為實有可議，且除如事實欄
    所載之犯罪外，被告近期內亦曾以類似手法在台北馬偕紀念
    醫院、高雄阮綜合醫院行竊，有判決資料2 份（詳本院卷第
    41至44頁）及上開臺灣高等法院被告前案紀錄表附卷可按，
    素行甚差，否認犯罪，犯後態度非佳，惟考量所竊取財物之
    價值僅500 元（未計皮包及其內遭丟棄之物）等一切情狀，
    量處如主文所示之刑。
據上論斷，應依刑事訴訟法第299 條第1 項前段，刑法第320 條
第1 項、第47條第1 項，刑法施行法第1 條之1 ，判決如主文。
本案經檢察官張志杰到庭執行職務。
中    華    民    國    99    年    5     月    17    日
                  刑事第六庭    法  官  鄭峻明
以上正本證明與原本無異。
如不服本判決應於收受判決後10日內向本院提出上訴書狀，並應
敘述具體理由。其未敘述上訴理由者，應於上訴期間屆滿後20日
內向本院補提理由書(均須按他造當事人之人數附繕本)「切勿逕
送上級法院」。
中    華    民    國    99    年    5     月    17    日
                                書記官  吳韻芳
附錄論罪科刑法條：
刑法第320條
意圖為自己或第三人不法之所有，而竊取他人之動產者，為竊盜
罪，處5  年以下有期徒刑、拘役或 5 百元以下罰金。
意圖為自己或第三人不法之利益，而竊佔他人之不動產者，依前
項之規定處斷。
前二項之未遂犯罰之。

司法院資訊處製作；財團法人民間司法改革基金會備份。
